臺灣新竹地方法院刑事判決　　　　　　　 94年度易字第667號
公　訴　人　臺灣新竹地方法院檢察署檢察官
被　　　告　甲○○
　　　　　　　　　　樓
上列被告因竊盜案件，經檢察官提起公訴（九十四年度偵字第三
一一四號），本院合議庭裁定進行簡式審判程序，並判決如下：
    主  文
甲○○攜帶兇器，毀越安全設備竊盜，未遂，累犯，處有期徒刑
陸月，如易科罰金，以參佰元折算壹日。
    事  實
一、甲○○前於民國八十八年間因加重竊盜案件，經本院於八十
    九年六月十二日以八十八年度易字第七九三號判決判處有期
    徒刑一年二月確定；又於八十九年間因違反毒品危害防制條
    例案件，經本院新竹簡易庭於八十九年六月一日以八十九年
    度竹簡字第一七六號判處有期徒刑六月、諭知易科罰金折算
    標準確定；再於八十九年間因贓物案件，經本院新竹簡易庭
    於八十九年十月七日以八十九年度竹簡字第三五六號判處有
    期徒刑三月、諭知易科罰金折算標準確定。上開三案件，嗣
    經本院於九十年八月二十一日，以九十年度聲字第八六○號
    裁定應執行有期徒刑一年十月確定，並於九十一年十二月十
    七日縮短刑期執行完畢。
二、詎仍不知悔改，於九十四年一月二十五日上午九時許，騎乘
    車牌號碼ＭＸＩ－３６８號機車搭載友人黃明霖，行經新竹
    縣竹北市○○街十五號前時，因見該處公寓大門未關，竟基
    於意圖為自己不法所有之犯意，向黃明霖謊稱欲上樓找朋友
    ，要黃明霖在樓下等一下後，即持其所有、客觀上足以危害
    人生命、身體可供兇器使用之老虎鉗一支、螺絲起子一支，
    進入該公寓內，破壞該公寓三樓大門鎖後進入屋內（毀損、
    侵入住宅部分均未據告訴），正著手於搜尋財物之際，為住
    在該屋內之乙○○發現而追呼，甲○○見狀即立刻往樓下逃
    逸，致未得逞，並騎乘上開機車獨自離去。嗣因甲○○得知
    黃明霖遭警以嫌疑犯帶回警局偵辦，自覺良心不安，而於同
    日上午十一時許至警局接受訊問。
三、案經乙○○訴由新竹縣警察局竹北分局報告臺灣新竹地方法
    院檢察署檢察官偵查起訴。
    理  由
一、本件被告甲○○所犯竊盜罪，非死刑、無期徒刑、最輕本刑
    為三年以上有期徒刑之罪，或高等法院管轄第一審之案件，
    被告於本院準備程序進行中，就被訴事實為有罪之陳述，經
    本院認合於新修正刑事訴訟法第二百七十三條之一第一項之
    規定，裁定進行簡式審判程序，合先敘明。
二、認定犯罪事實所憑之證據及理由：
（一）上開事實，迭據被告甲○○於警詢、檢察官偵訊中、本院
      準備程序及審理程序中坦白承認。
（二）告訴人乙○○於警詢、檢察官訊問時之指訴，暨證人黃明
      霖於偵查中之證述，均核與被告之自白內容相符。
（四）遭竊現場相片十紙，足資佐證。
      綜上述，堪認被告之自白應與事實相符，被告犯行已堪認
      定，應依法論科。
三、論罪科刑之理由：
（一）按攜帶兇器竊盜，祇須行竊時攜帶具有危險性之兇器為已
      足，並不以攜帶之初有行兇之意圖為必要；又無論上訴人
      等主觀上是否旨在行兇抑僅便利行竊，然在客觀上顯具有
      行兇之危險性，自屬兇器之一種，其攜帶而犯竊盜罪，應
      成立刑法第三百二十一條第一項第三款之攜帶兇器竊盜罪
      ；最高法院分別著有六十二年度台上字第二四八九號及七
      十年度台上字第一六一三號判例可資參照。本件被告持以
      行竊之老虎鉗、螺絲起子各一支均為鐵製品，質地堅硬銳
      利，持之擊刺，足以對人之生命、身體構成威脅，均為兇
      器之一種。又刑法第三百二十一條第一項第二款所謂「安
      全設備」，指門扇牆垣以外，依通常觀念足認防盜之一切
      設備而言，門鎖具有防盜之作用，自應認為係門扇牆垣以
      外之「安全設備」。
（二）被告已著手於竊盜犯罪行為而未遂，故核其所為，係犯刑
      法第三百二十一條第二項、第一項第二款、第三款之攜帶
      兇器毀越安全設備竊盜未遂罪（原起訴意旨認係犯刑法第
      三百二十一條第二項、第一項第三款之罪，經公訴人於本
      院準備程序追加起訴罪名如上述）。
（三）被告已著手於竊盜犯罪行為之實行而不遂，為未遂犯，應
      依既遂犯之規定減輕其刑。
（四）被告前因加重竊盜案件，經本院判處有期徒刑一年二月確
      定；又因違反毒品危害防制條例案件，經本院判處有期徒
      刑六月確定；再因贓物案件，經本院判處有期徒刑三月確
      定。上開三案件，嗣經本院裁定應執行有期徒刑一年十月
      確定，於九十一年十二月十七日縮短刑期執行完畢之事實
      ，有臺灣高等法院被告前案紀錄表一件在卷可稽，其於受
      有期徒刑執行完畢後五年內，再犯有期徒刑以上之本罪，
      為累犯，應依法加重其刑，並依法先加後減之。
（五）爰審酌被告素行不佳、因缺錢花用而竊取他人之物之犯罪
      動機與目的、造成被害人損害之程度及坦認犯行之犯罪後
      態度等一切情狀，量處如主文所示之刑，並諭知易科罰金
      之折算標準。
（六）至供被告犯罪所用之老虎鉗一支、螺絲起子一支，雖為被
      告所有，然並未扣案，且據被告供稱已於犯罪後將該物丟
      棄，為免將來執行上之困難，爰不為沒收之宣告，附此敘
      明。
四、適用法律：
（一）刑事訴訟法第二百七十三條之一、第二百九十九條第一項
      前段。
（二）刑法第三百二十一條第二項、第一項第一款、第二款、第
      二十六條前段、第四十七條、第四十一條第一項。
（三）罰金罰鍰提高標準條例第二條。
本案經檢察官傅伊君到庭執行職務。
中　　華　　民　　國　　94　　年　　11　　月　　30　　日
                     刑事第六庭    法　官   魏瑞紅
以上正本證明與原本無異。
如不服本判決，應於送達後十日內向本院提出上訴狀。
中　　華　　民　　國　　94　　年　　11　　月　　30　　日
                                   書記官   吳月華
附錄論罪科刑法條：
中華民國刑法第三百二十一條
犯竊盜罪而有左列情形之一者，處六月以上、五年以下有期徒刑
：
一  於夜間侵入住宅或有人居住之建築物、船艦或隱匿其內而犯
之者。
二  毀越門扇、牆垣或其他安全設備而犯之者。
三  攜帶兇器而犯之者。
四  結夥三人以上而犯之者。
五  乘火災、水災或其他災害之際而犯之者。
六  在車站或埠頭而犯之者。
前項之未遂犯罰之。
